【裁判字號】    98,訴,135
【裁判日期】    980701
【裁判案由】    違反槍砲彈藥刀械管制條例等
【裁判全文】
臺灣士林地方法院刑事判決               98年度訴字第135號
公  訴  人  臺灣士林地方法院檢察署檢察官
被      告  甲○○
                    （另案於臺灣臺北監獄士林分監執行中）
指定辯護人  本院公設辯護人林龍輝
上列被告因違反槍砲彈藥刀械管制條例等案件，經檢察官提起公
訴（98年度偵緝字第163 號、98年度偵字第2193號、98年度毒偵
字第174號、98年度毒偵緝字第18、20號），本院判決如下：
    主    文
甲○○未經許可，持有可發射子彈具有殺傷力之改造槍枝，累犯
，處有期徒刑壹年捌月，併科罰金新臺幣參萬元，罰金如易服勞
役，以新臺幣壹仟元折算壹日，扣案仿BERETTA 廠M-9 型半自動
手槍改造之槍枝壹支（含彈匣壹個，槍枝管制編號0000000000）
沒收。又施用第一級毒品，累犯，處有期徒刑捌月。又施用第一
級毒品，累犯，處有期徒刑柒月，扣案注射針筒壹支（內含之第
一級毒品海洛因殘渣量微無法秤重且不能析離）沒收銷燬之。又
施用第一級毒品，累犯，處有期徒刑柒月，扣案殘渣袋壹個（內
含之第一級毒品海洛因殘渣量微無法秤重且不能析離）沒收銷燬
之。應執行有期徒刑參年參月，併科罰金新臺幣參萬元，罰金如
易服勞役，以新臺幣壹仟元折算壹日，扣案仿BERETTA 廠M-9 型
半自動手槍改造之槍枝壹支（含彈匣壹個，槍枝管制編號000000
0000）沒收，扣案注射針筒壹支（內含之第一級毒品海洛因殘渣
量微無法秤重且不能析離）、殘渣袋壹個（內含之第一級毒品海
洛因殘渣量微無法秤重且不能析離）均沒收銷燬之。
甲○○被訴詐欺部分無罪。
    犯罪事實
一、甲○○前於民國91年間因為造有價證券案件，經臺灣嘉義地
    方法院以91年度訴字第571 號判決有期徒刑3 年6 月確定；
    另於92年間因施用毒品案件，經本院以92年度毒聲字第371
    號裁定送勒戒處所觀察勒戒，因有繼續施用毒品傾向，復經
    本院以92年度毒聲字第670 號裁定送戒治處所施以強制戒治
    ，於93年1 月9 日因法律修正執行完畢釋放，同案並經本院
    以92年度訴字第472 號判決有期徒刑7 月、4 月，應執行有
    期徒刑10月確定；上開各罪經本院以96年度聲字第1174號裁
    定減刑暨定應執行刑為有期徒刑3 年6 月又15日確定，於95
    年7 月12日縮短刑期假釋出監，假釋期間付保護管束，保護
    管束期間於96年6 月9 日期滿，未經撤銷假釋，其未執行之
    刑，以已執行論（為累犯）。
二、詎甲○○仍不知悔改，明知未經許可，不得持有具有殺傷力
    之槍枝，竟基於持有具殺傷力槍枝之犯意，於96年11、12月
    間某日透過真實姓名年籍不詳綽號「阿哲」之友人，向真實
    姓名年籍不詳綽號「阿三」之成年男子，以新台幣（下同）
    20餘萬元之價格購得具殺傷力仿BERETTA 廠M-9 型半自動手
    槍改造之槍枝1 支（含彈匣1 個，槍枝管制編號0000000000
    ）而持有之，並置放於所居住之臺北巿北投區○○街455 號
    地下1 樓住處。嗣於98年1 月22日22時10分許，於未被有偵
    查犯罪職權之機關或公務員發覺前，主動向擔任警察之友人
    即臺北市政府警察局北投分局石牌派出所警員乙○○自首上
    開持有具殺傷力改造槍枝之犯行，表示願意接受裁判，並繳
    交前開具殺傷力改造槍枝（含彈匣1 個）1 支。
三、又甲○○於前開強制戒治執行完畢釋放後5 年內，另分別基
    於施用第一級毒品海洛因之犯意，先後於(一)97年10月26日上
    午某時，在臺北巿士林區○○○路○ 段劍潭捷運站2 號出口
    無障礙廁所內，以針筒注射方式施用第一級毒品海洛因1 次
    ，因同行之兄長王天人施用毒品過量暈倒在地而報警處理，
    經警採集尿液鑑驗而查獲。(二)97年11月23日下午4 時許，在
    臺北巿北投區○○路○ 段201 號臺北榮民總醫院中正樓3 樓
    廁所內，以針筒注射之方式施用第一級毒品海洛因1 次，嗣
    經其姊姊規勸，於未被有偵查犯罪職權之機關或公務員發覺
    前，主動持其所有已經施用過之注射針筒1 支（內含之第一
    級毒品海洛因殘渣量微無法秤重且不能析離）向臺北市政府
    警察局北投分局石牌派出所警員乙○○自首其上開施用第一
    級毒品之犯行，並表示願意接受裁判。(三)98年1 月16日為警
    採尿時回溯26小時內某時（起訴書誤載為120 小時內某時）
    ，在臺北巿北投區○○路○ 段201 號臺北榮民總醫院中正樓
    3 樓廁所內，以針筒注射方式施用第一級毒品海洛因1 次，
    嗣因另案毒品案件通緝，經臺北市政府警察局北投分局石牌
    派出所警員乙○○電話通知其到案時，於同年月16日13時許
    ，在未被有偵查犯罪職權之機關或公務員發覺前，主動持其
    所有之海洛因殘渣袋1 個（內含之第一級毒品海洛因殘渣量
    微無法秤重且不能析離）向臺北市政府警察局北投分局石牌
    派出所警員乙○○自首其上開施用第一級毒品之犯行，並表
    示願意接受裁判。
四、案經臺北巿政府警察局士林分局、北投分局報告臺灣士林地
    方法院檢察署檢察官偵查起訴。
    理    由
壹、有罪部分：
一、持有具殺傷力槍枝部分：
  (一)訊據被告甲○○對於前開為警查獲扣得具殺傷力之槍枝乙節
    並不否認，惟於本院審理中改稱扣案槍枝係其哥哥王天人所
    購，97年10月間某日時，因王天人搬家無處可置放槍枝，遂
    將槍枝交予其收藏，而翻異其先前於警詢、偵查及本院準備
    程序中供述扣案槍枝係其於96年11 、12 月間某日透過真實
    姓名年籍不詳綽號「阿哲」之友人，向真實姓名年籍不詳綽
    號「阿三」之成年男子，以20餘萬元之價格購得等情，惟被
    告持有槍枝犯行係其主動向臺北市政府警察局北投分局石牌
    派出所警員乙○○自首而為警扣案，業經證人乙○○於本院
    審理中證述在卷（見本院98年6 月10 日 審判筆錄第3 、4
    頁），且被告自首本件持有槍枝犯行時為98年1 月22日，當
    時其哥哥王天人已因病過世，亦為被告坦承，是亦無使其哥
    哥受刑事追訴之可能，被告既有主動自首之意，實無必要就
    槍枝來源為虛偽之供述，而被告於本院審理中關於槍枝來源
    之供述，因王天人已經死亡而無法就此部分作證，難認被告
    事後翻異前詞為可採，應認被告先前於警詢、偵查及本院準
    備程序中之供述較為實在。另有自願受搜索同意書、搜索扣
    押筆錄、扣押物品目錄表、扣押物品收據、扣案槍枝照片等
    在卷可稽（見98年度偵字第2193號卷第6 至10、21至23頁）
    ；且扣案之槍枝（槍枝管制編號0000000000）經鑑定認係改
    造手槍，由仿BERTTA廠M-9 型半自動手槍製造之槍枝，換裝
    土造金屬槍管而成，擊發功能正常，可供擊發適用子彈使用
    ，認具殺傷力，亦有內政部警政署刑事警察局98年2 月12日
    刑鑑字第0980011806號鑑驗書在卷可憑（見98年度偵字第21
    93號卷第44、45頁），可佐被告先前於警詢、偵查及本院準
    備程序中出於任意性之自白與事實相符，得採為認定事實之
    證據。是被告所犯持有具殺傷力改造槍枝事證明確，其犯行
    已堪認定，應依法論科。
二、施用毒品部分：
  (一)訊之被告對於上開三次施用第一級毒品海洛因之犯行均坦承
    不諱，核與證人即劍潭捷運站站長藍國芳、證人即被告哥哥
    王天人證述97年10月26日上午因王天人在臺北巿士林區○○
    ○路○ 段劍潭捷運站2 號出口無障礙廁所內施用毒品後暈倒
    ，由被告報警協助處理等情相符（見97年度毒偵字第2356號
    卷第8 至14頁），並有自願受搜索同意書、搜索扣押筆錄、
    扣押物品目錄表、扣押物品收據、臺北巿政府警察局捷運警
    察隊第一分隊受理各類案件紀錄表等在卷可稽（97年度毒偵
    字第2356號卷第15頁、97年度毒偵字第2392號卷第9 至14頁
    、98年度毒偵字第174 號卷6 至11頁）；且另被告三次為警
    查獲時所採集之尿液經以氣相層析質譜儀法鑑定結果分別確
    呈嗎啡、可待因陽性反應，有偵辦毒品案件尿液檢體委驗單
    、臺灣尖端先進生技醫藥股份有限公司97年11月5 日、97年
    12月3 日、98年2 月4 日濫用藥物檢驗報告等在卷可稽（見
    97年度毒偵字第2356號卷第43至45頁、97年度毒偵字第2392
    號卷第67、68頁、98年度毒偵字第174 號卷43、44頁），且
    被告所提出扣案之注射針筒、殘渣袋經警以聯勤二０四廠製
    造之煙毒品檢驗A 包試劑初步檢驗結果，亦呈嗎啡、海洛因
    反應，其中殘渣袋經以甲醇沖洗亦確實檢出海洛因成分，分
    別有臺北市政府警察局北投分局查獲涉嫌毒品危害防制條例
    毒品初步鑑驗報告單、交通部民用航空局航空醫務中心98年
    2 月12日航藥鑑字第0980564 號毒品鑑定書附卷可參（見97
    年度毒偵字第2392號卷第23頁、98年度毒偵字第174 號卷第
    6 至11、57頁），均分別可佐被告前開出於任意性之自白與
    事實相符，得採為認定事實之證據。
  (二)又按海洛因於人體內可迅速代謝成6-乙醯嗎啡，然後轉變成
    嗎啡，施用嗎啡、海洛因等藥物後1 小時，即可於尿液中檢
    出嗎啡等成分，可檢測到嗎啡之期間則平均可達17至26小時
    ，亦有司法院94年12月編印法官辦理刑事案件參考手冊(一)所
    附行政院衛生署管制藥品管理局90年5 月4 日管檢字第9390
    2 號函可憑，是公訴人於起訴書所載被告於98年1 月16日為
    警採尿時回溯120 小時內某時部分應有誤載，併予更正。被
    告就此部分施用時間雖無從為詳細之確認，然被告犯施用毒
    品犯行多次，因此對於各次施用時間未能一一詳述，亦不能
    影響被告對於其施用第一級毒品犯行供述之可信。
  (三)被告雖主張其97年10月26日為警查獲該次施用第一級毒品海
    洛因犯行亦有自首之適用。惟查，被告該次在臺北巿士林區
    ○○○路5 段劍潭捷運站2 號出口無障礙廁所內，係因同行
    之兄長王天人施用毒品過量暈倒在地而報警處理，並因此經
    警製作筆錄，而被告於該次警詢中仍矢口否認有何施用毒品
    犯行，僅陳述其哥哥王天人因施用毒品而暈倒之事實及同意
    採尿乙節，有其97年10月26日警詢筆錄可參（見97年度毒偵
    字第2356號卷第3 至7 頁），是被告辯稱此次犯行亦有自首
    規定之適用云云，尚難採信。
  (四)再被告於92年間因施用毒品案件，經本院以92年度毒聲字第
    371 號裁定送勒戒處所觀察勒戒，因有繼續施用毒品傾向，
    復經本院以92年度毒聲字第670 號裁定送戒治處所施以強制
    戒治，於93年1 月9 日因法律修正執行完畢釋放，有臺灣高
    等法院被告前案紀錄表在卷可稽，被告於上開強制戒治執行
    完畢釋放後5 年以內分別再犯本件施用毒品犯行。是被告三
    次施用第一級毒品海洛因犯行之事證亦已明而堪認定，應依
    法論科。
三、按槍砲彈藥刀械管制條例第4 條所列之槍砲、彈藥，依該條
    例第5 條規定，非經中央主管機關許可，不得製造、販賣、
    運輸、轉讓、出租、出借、持有、寄藏或陳列。被告未經許
    可持有之前開改造槍枝，係屬同條例第4 條第1 項第1 款所
    稱之其他可發射子彈具有殺傷力之槍砲；另按海洛因為毒品
    危害防制條例第2 條第2 項第1 款所規定之第一級毒品。是
    核被告前開所為，分別係犯槍砲彈藥刀械管制條例第8 條第
    4 項之未經許可持有其他可發射子彈具有殺傷力之改造槍枝
    罪、毒品危害防制條例第10條第1 項施用第一級毒品罪（三
    罪），其持有海洛因係供自己施用，應為高度之施用施用第
    一級毒品犯行所吸收，不另論罪。其所犯數罪，犯意各別，
    行為互殊，應予分論併罰。被告前有如犯罪事實欄一所載犯
    罪科刑，甫於95年7 月12日縮短刑期假釋出監，假釋期間付
    保護管束，保護管束期間於96年6 月9 日期滿，未經撤銷假
    釋，其未執行之刑，以已執行論，有前開前案紀錄表可參，
    於5 年內分別故意再犯本件最重本刑為有期徒刑以上之罪，
    均為累犯，均應依刑法第47條第1 項規定加重其刑。又按刑
    法第62條規定：「對於未發覺之罪自首而受裁判者，減輕其
    刑。但有特別規定者，依其規定。」，又槍砲彈藥刀械管制
    條例第18條第1 項前段規定：「犯本條例之罪自首，並報繳
    其持有之全部槍砲、彈藥、刀械者，減輕或免除其刑。」，
    槍砲彈藥刀械管制條例既為刑法之特別法，該條例第18條第
    1 項前段規定，即為刑法第62條但書所示之特別規定，自應
    優先適用，最高法院82年度台上字第5384號、91年度台上字
    第615 號判決意旨均同此見解，是被告於未被有偵查犯罪職
    權之機關或公務員發覺前，主動向臺北市政府警察局北投分
    局石牌派出所警員乙○○自首上開持有具殺傷力改造槍枝之
    犯行，表示願意接受裁判，並繳交前開具殺傷力改造槍枝（
    含彈匣1 個）1 支，自應適用前開條例第18條第1 項前段規
    定就持有具殺傷力槍枝犯行減輕其刑，並依法先加後減；另
    被告前揭97年11月23日、98年1 月16日為警採尿時回溯26小
    時內某時之施用毒品犯行，亦係被告於未被有偵查犯罪職權
    之機關或公務員發覺前，主動向臺北市政府警察局北投分局
    石牌派出所警員乙○○自首，並表示願意接受裁判，亦分別
    依刑法第62條前段規定減輕其刑，並分別先加後減。爰審酌
    被告前有如事實欄所載犯罪科刑，猶不知悛悔，顯見上開判
    決並未使其心生警惕，其持有具殺傷力槍枝對於社會治安危
    害甚大，惟幸尚未造成實質上之危害，又施用足以導致精神
    障礙、性格異常，甚至造成生命危險之毒品，戕害一己之身
    體健康，惟犯罪後已坦承犯行，及其犯罪之動機、目的、手
    段等一切情狀，分別量處如主文所示之刑，並定應執行刑，
    罰金部分另諭知易服勞役之折算標準。扣案之仿BERETTA 廠
    M-9 型半自動手槍改造之手槍1 支（含彈匣1 個，槍枝管制
    編號0000000000），因屬違禁物，爰依刑法第38條第1 項第
    1 款之規定宣告沒收之；另扣案注射針筒1 支（內含之第一
    級毒品海洛因殘渣量微無法秤重且不能析離）、殘渣袋1 個
    （內含之第一級毒品海洛因殘渣量微無法秤重且不能析離）
    ，均為被告所有曾供其施用第一級毒品海洛因，業據被告供
    承在卷（見97年度毒偵字第2392號卷第17頁、98年度毒偵字
    第174 號卷第15頁），其上所含第一級毒品海洛因為毒品危
    害防制條例第2 條第2 項第1 款所規定之第一級毒品，不問
    屬於犯人與否，均應依同條例第18條第1 項前段宣告沒收銷
    燬之，惟因注射針筒、殘渣袋內之海洛因量微無法秤重，且
    無法析離，爰均依上開規定併予宣告沒收銷燬之。
貳、無罪部分：
一、公訴意旨略以：被告意圖為自己不法之所有，於96年10月31
    日，佯以購買車牌號碼8800-ET 號自用小客車為由，向台新
    國際商業銀行股份有限公司（下稱台新銀行）借款20萬元，
    並將上開車輛設定動產抵押權予台新銀行作為上開借款之擔
    保，且於同年11月6 日經臺北巿監理處完成抵押設定登記，
    並約定自96年12月2 日起至98年11月2 日止，每月1 期，每
    期償付9,155 元，致台新銀行陷於錯誤，如數貸予並撥款。
    詎被告僅繳付1 期後，自96年12月2 日起即拒絕給付，並於
    同年月29日以上開車輛向設於臺北巿北投區○○路282 號之
    「立昇當舖」典當，得款15萬元，因認被告涉有刑法第339
    條第1 項詐欺取財罪嫌。
二、按犯罪事實應依證據認定之，無證據不得認定犯罪事實；不
    能證明被告犯罪者，應諭知無罪之判決，刑事訴訟法第 154
    條第2 項、第301 條第1 項分別定有明文。又事實之認定，
    應憑證據，如未能發現相當證據，或證據不足以證明，自不
    能以推測或擬制之方法，為裁判基礎；且認定犯罪事實所憑
    之證據，雖不以直接證據為限，間接證據亦包括在內，然而
    無論直接證據或間接證據，其為訴訟上之證明，須於通常一
    般之人均不致有所懷疑，而得確信其為真實之程度者，始得
    據為有罪之認定，倘其證明尚未達到此一程度，而有合理之
    懷疑存在而無從使事實審法院得有罪之確信時，即應由法院
    為諭知被告無罪之判決，有最高法院40年台上字第86號判例
    、76年台上字第4986號判例可資參照。次按刑事訴訟法第16
    1 條已於91年2 月8 日修正公布，修正後同條第1 項規定：
    檢察官就被告犯罪事實，應負舉證責任，並指出證明之方法
    。因此，檢察官對於起訴之犯罪事實，應負提出證據及說服
    之實質舉證責任。倘其所提出之證據，不足為被告有罪之積
    極證明，或其闡明之證明方法，無從說服法官以形成被告有
    罪之心證，基於無罪推定之原則，自應為被告無罪判決之諭
    知，更有最高法院92年台上字第128 號判例意旨足參。另按
    詐欺罪之成立須以施用詐術，使人陷於錯誤而交付財物為構
    成要件，如以土地向人抵押借款，必須該土地之價值與抵押
    借款之金額顥不相當，始克成立，最高法院76年度台上字第
    4853號判決意旨即同此見解。
三、公訴人認被告涉有上開詐欺犯行，無非以告訴代理人丙○○
    、周鉅哲之證述、車輛動產抵押契約書、汽車貸款借據暨約
    定書、帳戶還款明細查詢畫面、鈺豐資產管理股份有限公司
    工作覆單- 查報使用情形、訪查照片、利息手續費收據、台
    新銀行國內匯款回條、公路電子閘門車號查詢汽車車籍資料
    、臺北巿當舖商業同業公會證明書（證明聯）、立昇當舖名
    片、典當資料等為其論據。訊之被告雖不否認於上開時間以
    其所有前開車牌號碼8800-ET 號自用小客車向台新銀行設定
    動產抵押借款20萬元，且僅繳付1 期款項即未繳付，嗣又以
    上開車輛向立昇當舖典當15萬元等情，惟堅決否認涉有詐欺
    犯行，辯稱：當時是因為承包水電工程，一時缺錢支付工人
    薪資，才會先以車輛向台新銀行借款，後來因為週轉不靈，
    所以才會沒有繼續繳付等語。
四、經查：
  (一)被告對於96年10月31日，以其所有車牌號碼8800-ET 號自用
    小客車，向台新銀行借款20萬元，並將上開車輛設定動產抵
    押權予台新銀行作為上開借款之擔保，且於同年11月6 日經
    臺北巿監理處完成抵押設定登記，約定自96年12月2 日起至
    98年11月2 日止，每月1 期，每期償付9,155 元，台新銀行
    亦如數貸予並撥款，惟其僅繳付1 期，另於同年月29日以上
    開車輛向設於臺北巿北投區○○路282 號之「立昇當舖」典
    當，得款15萬元等情並不否認，核與告訴代理人丙○○、周
    鉅哲之證述相符（見97年度他字第1640號卷第15至17頁、97
    年度調偵字第366 號卷第10頁、97年度偵緝字第1003號卷第
    35頁），並有車輛動產抵押契約書、汽車貸款借據暨約定書
    、帳戶還款明細查詢畫面、鈺豐資產管理股份有限公司工作
    覆單- 查報使用情形、訪查照片、利息手續費收據、台新銀
    行國內匯款回條、公路電子閘門車號查詢汽車車籍資料、臺
    北巿當舖商業同業公會證明書（證明聯）、立昇當舖名片、
    典當資料等附卷可參（97年度他字第1640號卷第31至36頁、
    97年度調偵字第366 號卷第5至7頁），應堪認定。
  (二)又稱動產抵押者，謂抵押權人對債務人或第三人不移轉占有
    而就供擔保債權人之動產設定動產抵押權，於債務人不履行
    契約時，抵押權人得占有抵押物，並得出賣，就其賣得價金
    優先於其他債權而受清償之交易，動產擔保交易法第15條定
    有明文，亦即抵押權人係以該抵押物為擔保而有優先受償之
    權，本件台新銀行既已同意以上開車輛為擔保物後貸予被告
    20萬元之款項，即認定該車輛有所貸予20萬元之價值，縱被
    告無法清償債務亦得以該車輛受償，而被告亦確實依動產擔
    保交易法規定設定動產抵押，難認被告於向台新銀行貸款時
    有何不能清償或不為清償之意而有不法所有之意圖，更難認
    被告有何施用詐術之犯行。
  (三)至被告於貸款後2 月又以該車輛向當鋪典當借款，乃係所有
    權人對於自己所有之物之處分，不能以此反推被告於向台新
    銀行申請貸款時即有不法所有意圖。
五、綜上所述，公訴人所舉之證據不能證明被告主觀上有不法所
    有之意圖，亦無從證明被告有何施用詐術之行為，不能使本
    院得有罪之確信，此外，復查無其他證據足證被告確有公訴
    人所指詐欺犯行，不能證明被告犯罪，自應為被告無罪判決
    之諭知。
據上論斷，應依刑事訴訟法第299 條第1 項前段、第301 條第1
項、槍砲彈藥刀械管制條例第8 條第4 項、第18條第1 項前段、
毒品危害防制條例第10條第1 項、第18條第1 項前段、刑法第11
條前段、第51條第5 款、第9 款、第10款、第47條第1 項、第42
條第3 項、第62條前段、第38條第1 項第1 款，判決如主文。
本案經檢察官蔡啟文到庭執行職務
中    華    民    國    98    年    7     月    1     日
                  刑事第七庭  審判長法  官  劉秉鑫
                                    法  官  王美玲
                                    法  官  黎惠萍
以上正本證明與原本無異。
如不服本判決應於收受判決後10日內向本院提出上訴書狀，並應
應敘述具體理由。其未敘述上訴理由者，應於上訴期間屆滿後20
日內向本院補提理由書(均須按他造當事人之人數附繕本)「切勿
逕送上級法院」。
                                    書記官  林志忠
中    華    民    國    98    年    7     月    1     日
附錄本案論罪科刑法條全文
槍砲彈藥刀械管制條例第8條
未經許可，製造、販賣或運輸鋼筆槍、瓦斯槍、麻醉槍、獵槍、
空氣槍或第4 條第1 項第1 款所定其他可發射金屬或子彈具有殺
傷力之各式槍砲者，處無期徒刑或5 年以上有期徒刑，併科新臺
幣1 千萬元以下罰金。
未經許可，轉讓、出租或出借前項所列槍枝者，處5 年以上有期
徒刑，併科新臺幣1 千萬元以下罰金。
意圖供自己或他人犯罪之用，而犯前二項之罪者，處無期徒刑或
7 年以上有期徒刑，併科新臺幣1 千萬元以下罰金。
未經許可，持有、寄藏或意圖販賣而陳列第1 項所列槍枝者，處
3 年以上10年以下有期徒刑，併科新臺幣700 萬元以下罰金。
第1 項至第3 項之未遂犯罰之。
毒品危害防制條例第10條
施用第一級毒品者，處 6 月以上 5 年以下有期徒刑。
施用第二級毒品者，處 3 年以下有期徒刑。


司法院資訊處製作；財團法人民間司法改革基金會備份。
